285Edepot - Archives communales déposées d'Héricourt
Archives Départementales de la Haute-Saône
Série Edepot
ARCHIVES COMMUNALES DEPOSEES. ARCHIVES DES INTERCOMMUNALITES.
285Edepot - Archives communales déposées d'Héricourt
1369-1830
285Edepot1-101
Archives Départementales de la Haute-Saône 14B rue Miroudot St Ferjeux 70000 VESOUL
COMMUNE D'HERICOURT
BIBLIOGRAPHIE CANEL (Charles), Histoire de la ville d'Héricourt, (Vesoul, 1914). CHENOT (Charles-Auguste), "Notice historique sur l'introduction de la Réforme religieuse dans les trois seigneuries souveraines d'Héricourt, de Clémont et du Chatelot adjointes au comté de Montbéliard", Mémoires de la Société d'émulation de Montbéliard, XIIIe vol., 1881. 20 Rev 1881 CLERC (Pascal), Les délits forestiers dans les seigneuries d'Etobon et d'Héricourt au XVIIIe siècle, mémoire de maîtrise, s.l., 1995. In-8° 2674 DEBARD (J. M.), "Le grand musicien et compositeur baroque Johann Jacol Froberger à Héricourt (1664-1667)", Mémoires de la Société d'émulation de Montbéliard, n° 113, 1991. DEBARD (J. M.), "Héricourt et sa manufacture de tissage au XVIIIe siècle", Mémoires de la Société d'émulation de Montbéliard, n° 113, 1991. DEBARD (J. M.) et LASSUS (François), "Une petite ville luthérienne: Héricourt (1698-1721)", ", Mémoires de la Société d'émulation de Montbéliard, n° 114, 1992. DEBARD (J. M.), "Une institution inter confessionnelle: le simultaneum dans l'ancienne seigneurie d'Héricourt, du XVI° au XIX° siècle", Cahiers d'Etudes Comtoises, n° 6, 1964, p. 43-72. DEBARD (J. M.), Le régime des forêts dans la seigneurie d'Héricourt et celle d'Etobon, Dijon, 1960. D 60/1 DORMOIS (Jean-Pierre), Justice et société dans la seigneurie d'Héricourt au XVIIIe siècle, Paris, 1982. in-4° 1145 Catalogue de l'exposition: Héricourt et la Réforme, du 11 au 19 mai 1963, musée Minal, s.l., 1963. D Expo 259 GETE, "Prise et reprise d'Héricourt en 1561, poème latin", Mémoires et documents inédits de Franche-Comté, t. IV, p. 185-251, Besançon, 1838, p. 185-251. In-8° 466 MATHIOT (Charles), Une affaire de poison à Héricourt au XVIe siècle, Cahors, 1936. D 62/14 MAUREAUX (Julien), "Rixes entre habitants de Montbéliard et d'Héricourt à la fin du XVIIIe siècle", Mémoires de la Société d'émulation de Montbéliard, XXXe vol., 1903. MONTBELIARD (Ch. D. de), Notes historiques sur l'ancienne seigneurie d'Héricourt jusqu'en l'année 1561, (Besançon, 1838). TOURNIER (abbé), Les seigneuries d'Héricourt et du Chatelot, Besançon, 1921.. In-8° 2817 WETZEL (L.), Recueil mémorable de Hugues Bois-de-Chesne: chronique inédite du XVIIe siècle, suivie de la relation du siège d'Héricourt en 1637, par Charles Duvernoy, Montbéliard, 1856. In-8° 1142 SOURCES COMPLEMENTAIRES Archives départementales de la Haute-Saône Série B (Juridictions d'ancien régime) B 4219 Etats généraux: élection des députés, et cahier de doléances des habitants d'Héricourt (1789). B 4811 Causes civiles concernant Léonard-Frédérich Melquer, fermier des revenus patrimoniaux de la ville (1772). B 5292 Sentence rendue pour Gaspard Perdriset concernant la possession de bancs dans l'église (1779). B 5641 Sentence rendue concernant l'envoi en possession de l'office du juge et bailli des terre et seigneurie d'Héricourt pour Jean-Baptiste Colin, de Grange (1724-1727). B 7388 Sentence civile au sujet des droits seigneuriaux de la terre d'Héricourt (1780-1792). B 8104 Justice seigneuriale de Granges concernant des habitants d'Héricourt (1746-1762). B 8144 à 8147 Justice de la mairie d'Héricourt (1561-1783). B 9374, 9393 Maîtrise des eaux et forêts de Vesoul concernant Héricourt (1715-1786). B 9632 Bailliage d'Héricourt: affaires criminelles (1732-1784). Série C (Administrations d'ancien régime) C 10 Minutes des ordonnances de l'intendant rendues en diverses matières d'administration (1635-1738). C 28 Affaires concernant les impositions (1758-1776). C 32 Affaires concernant les offices municipaux (1758-1787). C 42 Correspondance relative à la perception des droits sur les toiles verquelures fabriquées à Héricourt et dans les villages voisins (1722-1788). C 46 Correspondance relative à la délivrance du quart en réserve (1732-1745). C 71 Correspondance au sujet du droit des salines prétendu par la ville (1751-1778). C 84 Précaution à prendre contre les incendies à Héricourt (1740-1785). C 414 Rôles et répartements des impositions (1729-1790). C 571 Plans du pont d'Héricourt (1776-1783). Sous-série 2 C (Contrôle des actes et enregistrement sous l'ancien régime) 2 C 989-1049 Bureau d'Héricourt (1715-an IV). 989-1011 Registres du contrôle des actes de notaires (1715-1780). 1012-1024 Registres des actes soumis au centième denier (1729-an IV). 1025-1027 Registres des actes soumis à l'insinuation laïque (1739-1780). 1028-1049 Tables alphabétiques (1759-1787). Sous-série 2 E (Notaires) 2 E 1265-1268 Me Jean-François Boiron: minutes (1724-1737). 2 E 1269-1271 Me Frédéric Dupasquier: minutes (1736-1739). 2 E 1272-1322 Me Antoine Ligey: minutes (1737-1790). 2 E 1323-1338 Me Charles-Frédéric Ligey: minutes et répertoire (1775-1809). 2 E 18767 Me Pierre Richardot: minute (1712). Sous-série 1 J (Documents isolés et petits fonds entrés par voie extraordinaire) 1 J 226 Lettre de l'intendant Caumartin de Saint-Ange au prince de Montbéliard sur les limites du ressort des nouveaux tribunaux de la seigneurie d'Héricourt (6 juillet 1788). 1 J 658 Billet signé du maréchal de Luxembourg accordant à Héricourt les mêmes conditions de reddition qu'à Montbéliard (20 novembre 1676, photocopie). 1 J 687 Extraits des adjudications faites au profit des curés dans le bailliage d'Héricourt (1665). 1 J 788 Mémoire pour le consistoire, le pasteur Georges-Eberard Méquillet et la municipalité d'Héricourt contre Gaspard, Jean-Nicolas, Jacques-Frédéric et Jean-Christophe Perdriset au sujet du droit de banc dans l'église paroissiale (1776). 1 J 818 Recherches historiques sur l'ancienne seigneurie d'Héricourt, par Pierre Frédéric Beurlin, pasteur de la paroisse d'Etobon (copie réalisé par Henri Huckel d'Héricourt en 1880). Archives Départementales du Doubs: E 997 à 1911 Seigneuries dépendant du comté de Montbéliard dont Héricourt et Châtelot (1524-1774).
Modalités d'entrée
Dépôt du 03/07/2014
Dernier ajout le 03/07/2014
Archives publiques
- ARCHIVES ANCIENNES
  - ACTES CONSTITUTIFS ET POLITIQUES DE LA COMMUNE
    - Titres de Thiébaud de Neuchâtel par lesquels il confirme les franchises données à Héricourt par les ducs Albert et Léopold (17 février 1374, 1 parchemin scellé), 1 copie de ces titres (1378, 1 parchemin)., 1374-1378; 285 Edepot 1; AA1; 2 pièces parchemin.
      Communicabilité
      Communicable
      Thesaurus administratif:
      REGIME SEIGNEURIAL
      Noms de personnes:
      NEUFCHATEL (Thiébaud de)
    - Vidimus par l'official de Besançon des privilèges accordées par les archiducs Albert et Léopold aux habitants d'Héricourt en 1374 et de la promesse faite en 1378 par Thiébaut de Neuchâtel de respecter ces privilèges (18 octobre 1430)., 285 Edepot 2; AA2; 1 cahier papier.
    - Guillaume, comte de Furtemberg, seigneur d'Héricourt, exempte les juges d'Héricourt des amendes qu'ils devaient payer au bailli d'Héricourt, lorsqu'ils étaient reconnus en appel avoir mal jugé., 1515; 285 Edepot 3; AA3; 1 parchemin avec sceau
      FURTEMBERG, Guillaume
    - Vidimus par Charles-Quint du privilège accordé par l'empereur Maximilien en 1495 aux échevins d'Héricourt, de pouvoir recevoir comme bourgeois d'Héricourt toute personne qui en ferait la demande et de leur faire prêter serment (29 octobre 1547)., 285 Edepot 4; AA4; 1 parchemin et 1 sceau
      CHARLES QUINT; MAXIMILIEN D'AUTRICHE
    - Lettres de Jean-Frédérick, duc de Wurtemberg, par lesquelles après avoir confirmé, approuvé et ratifié les franchises accordées à Héricourt par les ducs Albert et Léopold d'Autriche, il rétablit et remet les bourgeois et habitants d'Héricourt en possession et jouissance du droit de bangal dont ils étaient privés depuis les guerres de 1588, leur permettant en outre de vendre et distribuer à leur profit le sel ordinaire qu'ils reçoivent de Salins et d'ailleurs (1609, 1 cahier parchemin et 2 sceaux). A la fin du cahier, ratification de ces lettres par Louis-Frédérick, duc de Wurtemberg, comte de Montbéliard (1618)., 1609-1618; 285 Edepot 5; AA5
      WURTEMBERG (duc de)
    - Copie des franchises et privilèges de la ville, collationnée par l'official de la cour de Besançon., 0; 285 Edepot 6; AA6; 1 cahier incomplet en mauvais état.
    - Affranchissement de la dîme des légumes (1658), du péage d'Aibre (1573, 1648). Privilège aux hôteliers d'Héricourt d'acheter du vin à Montbéliard (1592)., 1573-1658; 285 Edepot 7; AA7
    - Avis de M. l'avocat Labbé dans une cause portée au bailliage d'Héricourt sur les valeurs des franchises et les infractions faites par les Princes de Montbéliard., 1759; 285 Edepot 8; AA8
    - Reconnaissance des droits du prince de Montbéliard., 1759; 285 Edepot 9; AA9
    - Copie des franchises de Belfort., 1462; 285 Edepot 10; AA10
    - Copie des titres des fours (1768, l'original est de 1459)., 285 Edepot 11; AA11
    - Représentation faite par la ville à S.A.S. touchant la quarte de four, la banalité du moulin, les droits du scel et de mutation, la retenue féodale, l'égondillonnage des poids et mesures et la distribution du sel ordinaire., 1768; 285 Edepot 12; AA12
    - Lettre du magistrat d'Héricourt félicitant le sieur Daguet nommé commandant des seigneuries de Blamont (s.d.). Lettre des officiers municipaux de Bletterans annonçant l'envoi d'une délibération stipulant qu'ils adhèrent au mémoire de M.M. de Vesoul (1788)., 285 Edepot 13; AA13
    - Révolution française. Décrets de l'Assemblée nationale., 1789; 285 Edepot 14; AA14; 1 cahier.
      TEXTE OFFICIEL
      ASSEMBLEE NATIONALE
    - Mémoire portant sur la suppression des droits seigneuriaux de la maison ducale de Würtemberg à la révolution française., 1791; 285 Edepot 15; AA15; Copie dactylographiée.
      MEMOIRE
      DROITS SEIGNEURIAUX
  - ADMINISTRATION COMMUNALE
    - Délibérations des conseils de ville., 1747-1780; 285 Edepot 16; BB1; 1 registre.
      REGISTRE; DELIBERATION
      ORGANE DELIBERANT
    - Délibérations des conseils de ville., 1780-1790; 285 Edepot 17; BB2; 1 registre.
    - Livre d'élection des maîtres et bourgeois de la ville (1701-1782). Au début du registre, requête des bourgeois luthériens contre l'exercice de la religion catholique (1690, 1700)., 1690-1782; 285 Edepot 18; BB3; 1 registre.
      REGISTRE
      CATHOLICISME; ELECTION; PROTESTANTISME
    - Livre d'élection des maîtres et bourgeois de la ville., 1644-1700; 285 Edepot 19; BB4; 1 registre.
      ELECTION
    - Livre des noms et surnoms des bourgeois d'Héricourt, réception des bourgeois., 1555-1686; 285 Edepot 20; BB6; 1 registre.
    - Poursuites contre Aaron Melezel, maître d'école, pour obtenir paiement de son droit de bourgeoisie (1690-1692). Livre des remarques et notations de la ville (1640-1686). Election de notables (1685-1787, 1 parchemin). Difficultés entre notables luthériens et notables catholiques (1720, 1782)., 1640-1782; 285 Edepot 21; BB7
    - Gardes-forestiers, nomination, révocation, pension (1760-1786). Messagerie d'Héricourt à Belfort, plainte concernant le messager, remplacement (1762-1790). Garde de police, révocation, nomination (1784). Démission du receveur syndic Dulocle (1789)., 1760-1790; 285 Edepot 22; BB8
      GARDE FORESTIER; MESSAGERIE; POLICE MUNICIPALE
    - « Livre auquel sont inscrits les copies et doubles des anciennes franchises et reconfirmation de la ville d’Héricourt, les noms et surnoms des anciens bourgeois et habitans de la ditte ville, et ceux des nouveaux bourgeois faits et recus, dès l’an quinze cents trois, jusques en 1703 »*: registre de réception des bourgeois d’Héricourt, avec transcription de privilèges et franchises de la ville jusqu’en 1713 et copie de correspondance de la garde nationale d’Héricourt pour l’année 1830., 1503-1830; 285 Edepot 101; BB5; 1 registre avec couverture parchemin.
      ADMINISTRATION COMMUNALE
  - FINANCES, IMPOTS, COMPTABILITE
    - Dénombrement des propriétés possédées par les bourgeois de la ville (s.d., 2 cahiers). Copie du dénombrement des bourgeois et habitants (1687). Déclarations de propriétés (1759). Abornement du territoire d'Héricourt (1644)., 1644-1759; 285 Edepot 23; CC1
      FISCALITE
    - Dénombrement des maisons et terres., 1721; 285 Edepot 24; CC2
    - Toisé des maisons., 1774-1788; 285 Edepot 25; CC3
    - Déclarations par les possesseurs de biens et fonds sur le territoire d'Héricourt sous peine de confiscation., 1751; 285 Edepot 26; CC4; 1 registre.
    - Rôles des impositions (1573-1585, 1772-1776)., 1573-1776; 285 Edepot 27; CC5
      ROLE
    - Rôles des impositions., 1777-1780; 285 Edepot 28; CC6
    - Rôles des impositions., 1781-1784; 285 Edepot 29; CC7
    - Rôles des impositions., 1785-1789; 285 Edepot 30; CC8
    - Exemption d'impositions royales et de logement des gens de guerre à tous nouveaux convertis au catholicisme (1756-1768). Exemption d'impositions pour un ancien soldat provincial (1773). Pièces diverses concernant un dénombrement des propriétés pour une juste répartition de l'impôt (1733-1768). Requête des habitants et bourgeois pour que les revenus de la fabrique de l'église soient distraits des deniers d'octroi et patrimoniaux (1727). Impôt sur l'entrée des vins étrangers, concession du prince de Würtemberg aux bourgeois, d'une somme d'argent à prendre sur l'impôt sur l'entrée des vins étrangers pour être employée aux nécessités publiques urgentes (1674). Pièces de procédure concernant Jean Vesseaux, ancien bourgeois, au sujet du paiement de l'imposition royale (1698-1706). Dépenses occasionnées par la publication de la paix (1763). Etat des dettes de la ville (1784). Etats de diverses dépenses (1770-1788). Correspondance et inventaire de comptes concernant un procès avec le sieur Paget, garde des fermes et cabaretier (1719). Transaction entre les officiers municipaux et des bourgeois concernant des frais à payer (1779). Pièces de procédure contre Madeleine Fallot, veuve Mouriot, concernant le remboursement d'une somme d'argent (1721-1722, 1754). Difficultés avec la brigade de la maréchaussée au sujet de paiement (1759, 1767)., 1674-1788; 285 Edepot 31; CC9
      INVENTAIRE; CORRESPONDANCE
    - Revenus patrimoniaux. Etats, correspondance (1746-1788), pétition pour l'affermage des revenus patrimoniaux (1761), adjudications (1755-1788). Recettes des échutes (1784). Procès entre la ville et S.A.S. au sujet des reconnaissances et des quartes du fourg (1768). Amodiation du four (1770). Rôle de l'imposition ordinaire, plainte du meunier d'Héricourt (s.d., incomplet)., 285 Edepot 32; CC10
      ROLE D'IMPOSITION; PETITION; CORRESPONDANCE
    - Don gratuit, réclamation (1761). Répartement pour le logement des Invalides (1770-1771). Rôle de la capitation (1760). Comptes des deniers royaux (1761). Procès-verbal de réquisition chez Georges Dormoy fils, receveur syndic, saisie mobilière (1779-1781). Deniers d'octroi, reddition des comptes, dixième d'augmentation, proposition d'un nouvel octroi, quartier des débits de vin (1 carnet, 1699-1781). Impositions diverses, répartement à faire, amendes au profit de la ville (1775-1787)., 1699-1787; 285 Edepot 33; CC11
      PROCES-VERBAL; ROLE
    - Emprunts: pour les frais de création de 2 offices de receveurs et 2 offices de contrôleur (1751, 1 cahier parchemin), pour acquitter le don gratuit (1769-1771), pour l'hôtel de ville (1772), aux habitants et communauté de Byans (1784). Obligations au profit de la ville sur: Jean Haudey, pour avoir sur le débit de sel (1586), Jean Deschamps (1626), Jacques Chargepol (1627), Claudot Carmien, de Luze (1628), Jacques Carmien, de Luze (1635), Pierre Bourquerez, de Luze (1637), Exibel Recepuen, veuve de Perrin Marvier, de Trémoins (1637), Pierre Devin, Claudon Devin et Claudy Froissard (1648), Jacques Carmien (1654), Jean Henricée, de Byans (1666). Obligations (1667-1767, 2 sceaux). Acensements (1612-1786). Acensement par Henry Craimet, bourgeois d'Héricourt, à Thiébault et Georges Barbault, de Chenebier, d'un étang sis à Chenebier et Etobon, appelé l'Etang de la Goutte d'Estervenon qu'il avait acquis de Georges Barbault (3 janvier 1539, 1 parchemin, a.s.), au dos, don par Jehan Barbault, bourgeois d'Héricourt, à la fabrique d'Héricourt de tous ses droits sur la constitution de rente ci-dessus (29 septembre 1573). Carnets d'acensements et échutes (1673-1705). Pièces de procédure concernant un acensement dû par les sieurs Boiron, père et fils (1771-1774)., 1539-1786; 285 Edepot 34; CC12
      DETTE PUBLIQUE
    - Constitutions de rente au profit de: Jean Poinsard, d'Héricourt, sur les maîtres bourgeois et 9 jurés dudit lieu (20 octobre 1531, 1 parchemin), du comte Frédéric sur Christophe George, comme principal, et Nicolas Paignot, bourgeois d'Héricourt (17 novembre 1567, 1 parchemin), de la ville d'Héricourt sur divers particuliers: Philippe Carmien (1590), Gaspard Perdriset (1590), Jacques Richardot le Jeune (1612), Jean George (1612), Georges Scheiblin et Jeannette Rosselot, sa femme (1614), Léonard Gillet (1618), Adam Damotte, vicaire de Trémoins (1619), tous bourgeois d'Héricourt (7 parchemins). Carnets d'acensements (1743-1789). Constitution par Henry Gillet, d'Héricourt, au profit de la ville, d'une rente annuelle de 17 sols 1/2 comme prix de l'échutte faite audit Gillet de deux cantons au lieu-dit le bois de Devin (26 novembre 1608, 1 parchemin)., 1531-1789; 285 Edepot 35; CC13
    - Comptes des maîtres-bourgeois de la ville (1638-1639, 1664). Comptes des biens de la ville (1666)., 1638-1666; 285 Edepot 36; CC14
      COMPTE ADMINISTRATIF
      COMPTABILITE PUBLIQUE
    - Comptes des maître-bourgeois de la ville (1702-1703, 1741-1770)., 1702-1770; 285 Edepot 37; CC15
    - Comptes du receveur de la ville., 1771-1788; 285 Edepot 38; CC16
      COMPTE DE GESTION
    - Pièces de procédure entre les bourgeois et le sieur Boiron, au sujet d'une erreur dans ses comptes (1743-1763). Répartement d'impositions pour régler les charges locales, les travaux sur la route de Besançon à Belfort, les réparations de l'église et du presbytère (1780-1787)., 1743-1787; 285 Edepot 39; CC17
      COMPTABILITE PUBLIQUE; FISCALITE; JUSTICE
    - Reçus et quittances., 1727-1772; 285 Edepot 40; CC18
    - Reçus et quittances., 1775-1780; 285 Edepot 41; CC19
    - Reçus et quittances (1781-1782, 1784-1785)., 1781-1785; 285 Edepot 42; CC20
    - Reçus et quittances (1786-janvier 1789)., 1786-1789; 285 Edepot 43; CC21
    - Sentence rendue par Henri de Neuchâtel en faveur des bourgeois et habitants d’Héricourt, lequel condamne les tenanciers de certains héritages appartenant à la bourgeoisie dudit Héricourt à contribuer avec lesdits bourgeois aux charges et impôts de ladite communauté d’Héricourt (28 octobre 1445, orginal et copie judiciaire de 1580)., 1445-1580; 285 Edepot 44; CC22; 1 parchemin, 1 copie judiciaire.
      FISCALITE; JUSTICE
  - BIENS COMMUNAUX, EAUX ET FORETS, TRAVAUX PUBLICS, VOIRIE
    - Vente par Jehannette Boyard, femme de Jehan Faivre, dit Grangier, et Christophe Vaulgier, à la ville, d'une pièce de terre située au finage d'Héricourt, dite Combe Guerret (13 mars 1571, 1 parchemin). Echange de maisons entre Renauld Girardey et Jeanne Bricard, femme de Hans Reuss, soldat aux chasseurs d'Héricourt, l'une de ces maisons est située en la rue de Derrière près la Tour au Lièvre (13 mars 1578, 1 parchemin). Vente par Jehanne Savouhot, dite Bricard, femme d'Hans Rouf, bourgeois d'Héricourt, à la ville, d'une maison située à Héricourt, en la rue de Derrière, près de la Tour au Lièvre (1er novembre 1580, 1 parchemin - en marge, cession de la maison à la fabrique, par la ville, 4 janvier 1590). Vente par Claudot Richard, d'Héricourt, et Exibel du Vernois, sa femme, à la ville, d'une maison sise audit Héricourt joignant aux étables de la maison de ville, entre cette dernière et la rue commune (4 mars 1614, 1 parchemin). Lettre d'échange par laquelle Jacques Paris, dit Vaudrey, donne à la ville d'Héricourt, une maison en la grande rue proche de la porte de Saint-Valbert et reçoit la maison de l'école près de la Tour au Lièvre (27 octobre 1642, expédition du 3 juin 1643, 1 parchemin). Vente par Antoinette George, veuve de Jean Barbault, à la ville, d'un pré dit "au faulx", contenant un chariot de foin (3 décembre 1654, 1 parchemin). Vente par Judith Vuillot, à la ville, d'un pré sis au finage d'Héricourt, dit "au prel du faulx", près du pont Dourdelle, contenant un chariot de foin (17 septembre 1657, 1 parchemin). Vente par David Carmien, bourgeois d'Héricourt, à la ville, d'un pré dit "auprès du faulx", sis à Héricourt contenant environ un chariot de foin (6 avril 1663, 1 parchemin). Vente par Jacques Choffin, bourgeois d'Héricourt et Montbéliard, à la ville d'Héricourt, d'un champ dit "en la combe Jean du Fourg" (27 mars 1665, 1 parchemin). Vente par Clémence Billet et Thiébault Millier, de Vyans, à la ville, d'un pré dit "es prels du faulx" d'environ un char de foin (8 mai 1674, 1 parchemin). Anticipations sur des communaux (1754-1787). Pièces de procédure concernant des anticipations commises par les sieurs Boiron, père et fils (1775-1780, 1 croquis). Amodiations de terres et de maisons (1722-1784). Ventes et échanges de biens (1784)., 1571-1787; 285 Edepot 45; DD1
      BIENS COMMUNAUX
    - Usurpation de la source du Savourot par le sieur Perdriset (1755, 1763, 1776-1784, 1 plan)., 1755-1784; 285 Edepot 46; DD2
      BIENS COMMUNAUX; EAU SOUTERRAINE
    - BOIS COMMUNAUX
      - Délits forestiers., 1723-1787; 285 Edepot 47; DD3
        FORET COMMUNALE
      - Récolement des coupes dans les bois des villages de la seigneurie., 1725-1789; 285 Edepot 48; DD4
      - Plans des coupes de bois des villages de la seigneurie (1726-1753, 1783-1787). Exploitation de la coupe affouagère (1774-1784). Vente à la ville par Jehannette dite la Chardenatte, veuve d'Esteverius Thierry, d'un bois appelé le bois de Ressaube entre le ruz de Bouldry et la Bouloye, d'un autre bois de ladite Bouloye et d'une partie des bois appelés les bois du grand chemin de Bornemont (10 décembre 1452, 1 parchemin). Don par Thiébauld de Neuchâtel aux bourgeois d'Héricourt, d'une pièce de bois située entre les signes patibulaires et l'étang de Brevilliers pour l'essarter et la transformer en pâturage et terre labourable (19 novembre 1369, 1 parchemin). Lettre d'échange par laquelle Frédéric, comte de Montbéliard, cède à la ville le bois de Sallamont à Brevilliers, contre un autre appelé les Hauts Chemins situé à Luze (23 novembre 1589, 1 parchemin). Demandes pour l'exploitation et le droit de parcours dans la forêt de Salamon (1769-1770)., 1369-1787; 285 Edepot 49; DD5
        DONS-ET-LEGS; FORET COMMUNALE; PATURAGE
      - Ventes de bois (1677-1788, 2 cahiers parchemin). 2 plans du Mont de Denin et un plan du bois du Chasnois (s.d.). Vente d'un canton de forêt tenu en acensement perpétuel du seigneur de Belvoir, par les habitants du Crosey (1702). Don de bois de chauffage par la ville aux curé, ministre, maître et maîtresse d'école (1773), aux bailly, procureur, greffier et garde-général (1777)., 285 Edepot 50; DD6
        DONS-ET-LEGS; FORET COMMUNALE
      - Pièces de procédure contre le garde-forestier Boilloux, qui a laissé commettre des délits dans les bois et contre les bourgeois qui ont signé les délibérations pour des ventes de bois (1771, 1775-1776). Pièces de procédure entre les sieurs Fiereck, père et fils, et les officiers municipaux au sujet de l'affouage (1786). Pièces de procédure entre les notables et les officiers municipaux concernant les ventes de bois (1773, 1777-1778, dont un compte-rendu des travaux effectués dans la ville, 1777)., 1771-1786; 285 Edepot 51; DD7
        FORET COMMUNALE; JUSTICE
    - TRAVAUX PUBLICS